---
title: "Shapley Values  Masterarbeit"
author: "Stephan Baartz"
date: "2023-08-29"
output: pdf_document
---

# Shapley Values  Masterarbeit

In dieser Arbeit wird die Anwendung von Shapley Values – einem Konzept aus der kooperativen Spieltheorie – zur Interpretation und Erklärung von Vorhersagen dreier gängiger maschineller Lernmodelle untersucht: Logistische Regression, XGBoost und Neuronale Netze mittels Keras/TensorFlow. Durch die Analyse der Shapley Values dieser Modelle wird ein tieferes Verständnis der jeweiligen Vorhersageentscheidungen vermittelt und eine vergleichende Perspektive hinsichtlich ihrer Erklärbarkeit geboten.

## Inhaltsverzeichnis

- [Abhängigkeiten](#Abhängigkeiten)
- [Installation](#Paketinstallation)
- [Versionen](#Versionen)

## Abhängigkeiten

Dieses Projekt verwendet die folgenden R-Pakete:

- fastDummies
- tidyverse
- kableExtra
- visNetwork
- keras
- tensorflow
- gridExtra
- ggplot2
- xgboost
- SHAPforxgboost

```{r eval=F}
install.packages(
  c("fastDummies", 
    "tidyverse", 
    "kableExtra", 
    "visNetwork", 
    "keras", 
    "tensorflow", 
    "gridExtra", 
    "ggplot2", 
    "xgboost")
  )
# Für SHAPforxgboost:
# Installieren Sie zuerst devtools, wenn Sie es noch nicht haben
# install.packages("devtools")
devtools::install_github("liuyanguu/SHAPforxgboost")
```


## Versionen

Die verwendendete R Version:

```{r}
R.version.string
```

Die verwendetet R Studio Version:
```{r}
rstudioapi::versionInfo()$long_version
```

Die Versionen der verwendeten Packages:

```{r}
packages <- c("fastDummies", 
    "tidyverse", 
    "kableExtra", 
    "visNetwork", 
    "keras", 
    "tensorflow", 
    "gridExtra", 
    "ggplot2", 
    "xgboost")

versions <- sapply(packages, function(pkg) {
  packageVersion(pkg)
})

print(versions)

```


